臺灣臺北地方法院裁定
110年度北秩字第27號

移送機關    臺北市政府警察局中山分局

被移送人    邱文章



上列被移送人因違反社會秩序維護法案件，經移送機關於中華民
國110年1月5日以北市警中分刑字第1103000048號移送書移送審
理，本院裁定如下：
    主  文
邱文章互相鬥毆，處罰鍰新臺幣壹仟元。
    事實理由及證據
一、被移送人邱文章、傅詠鋒（後一人另為裁罰）於下列時、地
    有違反社會秩序維護法之行為：
  (一)時間：民國110年1月1日13時25分許。
  (二)地點：臺北市○○區○○路000巷00號。
  (三)行為：互相鬥毆。
二、上開事實，有下列之事證證明屬實。
  (一)被移送人傅詠鋒、邱文章於警訊時之供述。
  (二)關係人蔡劉炳於警詢時之陳述。
　(三)被移送人受傷照片。　　
三、按互相鬥毆者，處三日以下拘留或新臺幣一萬八千元以下罰
    鍰，社會秩序維護法第87條第2 款定有明文。又為維護公共
    秩序，確保社會安寧，核互相鬥毆係社會之亂象，且在公共
    場所互相鬥毆行為，已嚴重影響社會安寧秩序。再行為人互
    相鬥毆行為致受有傷害時，因普通傷害案件，係屬告訴乃論
    之罪，如未經合法告訴或因撤回告訴、和解等原因，致未能
    追究刑責者，即可援引社會秩序維護法第87條第2款之規定
    予以處罰，有司法院81年3月18日廳刑一字第281號函、臺
    灣高等法院暨所屬法院95年法律座談會刑事類提案第29號研
    討結果可資參照。被移送人邱文章雖陳稱伊是單方面被打云
    云，惟被移送人有互相鬥毆之行為，業據被移送人傅詠鋒於
    警詢時陳述：邱文章前來向我理論，並出手向我脖子右後方
    攻擊，我當下伸手將他的手撥開，我將他手撥開後他就跌倒
    ，然後就有旁人來勸架，……邱文章先出手毆打我；…邱文章
    先伸手朝我這邊揮過來，我當下認為他就是要打我，我才會
    用手把他的手撥開等語，亦與關係人蔡劉炳於警詢時亦陳述
    ：我是聽到爭執聲才到場，前面我都不清楚，我只有看到邱
    文章要衝過去打對方（經警方提示為傅詠鋒），後邱民就被
    不認識的路人拉走就跌倒等語相符，並有雙方受傷照片附卷
    可稽，從而，本件被移送人傅詠鋒、邱文章互相鬥毆之事實
    ，堪予認定。本件被移送人互相鬥毆致傷，雖其等均表明不
    對對方提起告訴，然被移送人在公共場所互相鬥毆，對公共
    秩序與社會安寧造成相當程度之危害，依上開說明，仍應依
    社會秩序維護法第87條第2款規定論處。
四、依社會秩序維護法第45條第1項，第87條第2款，裁定如主文
    。 
中　　華　　民　　國　　110 　年　　1 　　月　　15　　日
                  臺灣臺北地方法院臺北簡易庭
                                法　官  李宜娟
以上正本係照原本作成。
如不服本裁定，得於裁定書送達之翌日起5日內，以書狀敘述理
由，向本庭提起抗告。
中　　華　　民　　國　　110 　年　　1 　　月　　15　　日
                                書記官  官逸嫻